【裁判字號】    97,易,416
【裁判日期】    970730
【裁判案由】    竊盜
【裁判全文】
臺灣新竹地方法院刑事判決               97年度易字第416號
公  訴  人  臺灣新竹地方法院檢察署檢察官
被      告  甲○○
上列被告因竊盜案件，檢察官提起公訴後（97年度速偵字第1074
號），被告於準備程序進行中，就被訴事實為有罪之陳述，本院
改依簡式審判程序判決如下：
    主  文
甲○○攜帶兇器竊盜，累犯，處有期徒刑捌月。
    事  實
一、甲○○前於民國94年間，因竊盜等案件，經臺灣苗栗地方法
    院於95年6月30日以95年度易字第395號判決分別判處有期徒
    刑10月、7月，嗣提起上訴，經臺灣高等法院臺中分院於95
    年10月12日以95年度上易字第1101號判決，撤銷原判決，分
    別判處有期徒刑1年、10月確定。復於95年間，因違反毒品
    危害防制條例案件，經臺灣苗栗地方法院於95年11月3日以
    95年度易字第631號判處有期徒刑4月確定。上揭二案件經臺
    灣苗栗地方法院於96年5月3日以96年度聲字第334號裁定定
    應執行刑為有期徒刑1年11月確定，嗣因九十六年度罪犯減
    刑條例施行，經臺灣苗栗地方法院於96年7月16日以96年度
    聲減字第369號裁定分別減為有期徒刑6月、5月及2日，並定
    其應執行有期徒刑11月15日確定，上開二案件接續執行，於
    96年7月16日縮刑期滿執行完畢。詎其仍不知悔改，於97年5
    月13日上午8時許，甲○○因受其叔叔陳世水委託，至乙○
    ○所負責位在新竹縣竹東鎮○○里○○路○段318巷42號工廠
    ，拆卸陳世水向乙○○購買之耐火磚，甲○○於拆卸、搬整
    耐火磚期間，見乙○○置在該工廠之製冰機附有銅管、銅製
    電源線，雖明知上開製冰機及所附銅管、銅製電源線等非陳
    世水有權拆搬之物，竟意圖為自己不法所有，趁拆搬耐火磚
    而無人注意之機會，以不知情之陳世水所有之客觀上足供兇
    器使用之油壓剪1支，剪斷、竊取上開製冰機周邊銅管6條、
    銅管頭1只、銅製電源線頭1只，得手後旋為乙○○發現報警
    而當場查獲，並扣得油壓剪1把，始得悉上情。
二、案經新竹縣警察局竹東分局報請臺灣新竹地方法院檢察署檢
    察官偵查起訴。
    理  由
一、本件被告甲○○所犯加重竊盜罪，非死刑、無期徒刑、最輕
    本刑為三年以上有期徒刑之罪，或非高等法院管轄第一審之
    案件，被告於本院準備程序進行中，就被訴事實為有罪之陳
    述，本院認合於修正後刑事訴訟法第273條之1之規定，逕以
    簡式審判程序行之，合先敘明。
二、認定犯罪事實所憑之證據及認定之理由：
    上揭犯罪事實，業據被告甲○○於警詢、偵查中及本院行準
    備程序、簡式審判程序時均坦承不諱，核與證人陳世水、被
    害人即證人乙○○於警詢時證述情節大致相符，並有贓物認
    領保管單、扣押筆錄、扣押物品目錄表及現場照片12幀等附
    卷可稽，此外，復有油壓剪1把扣案可資佐憑，被告自白應
    與事實相符，本件事證明確，被告攜帶兇器竊盜犯行堪以認
    定，應予依法論科。
三、核被告甲○○所為，係犯刑法第321條第1項第3款之攜帶兇
    器竊盜罪。又查被告前於94年間，因竊盜等案件，經臺灣苗
    栗地方法院於95年6月30日以95年度易字第395號判決分別判
    處有期徒刑10月、7月，嗣提起上訴，經臺灣高等法院臺中
    分院於95年10月12日以95年度上易字第1101號判決，撤銷原
    判決，分別判處有期徒刑1年、10月確定。復於95年間，因
    違反毒品危害防制條例案件，經臺灣苗栗地方法院於95年11
    月3日以95年度易字第631號判處有期徒刑4月確定。上揭二
    案件經臺灣苗栗地方法院於96年5月3日以96年度聲字第334
    號裁定定應執行刑為有期徒刑1年11月確定，嗣因九十六年
    度罪犯減刑條例施行，經臺灣苗栗地方法院於96年7月16日
    以96年度聲減字第369號裁定分別減為有期徒刑6月、5月及2
    日，並定其應執行有期徒刑11月15日確定，上開二案件接續
    執行，於96年7月16日縮刑期滿執行完畢等情，有臺灣高等
    法院被告前案紀錄表及臺灣新竹地方法院檢察署刑案資料查
    註紀錄表等在卷為憑，其受徒刑之執行完畢，5年以內故意
    再犯本件有期徒刑以上之罪，為累犯，應依刑法第47條第1
    項之規定加重其刑。爰審酌被告正值青壯年，不思正當工作
    以獲取財物，妄想以竊盜手段不勞而獲，因而造成被害人乙
    ○○受有損害，惟被告於犯後坦承犯行不諱，兼衡其智識、
    品行、所竊財物價值輕微、犯後態度，且與被害人達成和解
    、尚有悔意等一切情狀，量處如主文所示之刑，以資懲儆。
四、扣案之油壓剪1把，係被告甲○○供犯竊盜所用之物，惟非
    被告甲○○所有，業據被告甲○○陳明在卷，爰不予以沒收
    ，附此敘明。
五、據上論斷，應依刑事訴訟法第273條之1第1項、第299條第1
    項前段，刑法第321條第1項第3款、第47條第1項，判決如主
    文。
本案經檢察官鄒茂瑜到庭執行職務。
中    華    民    國    97    年    7     月    30    日
                  刑事第一庭        法  官  許翠玲
以上正本證明與原本無異。
如不服本判決應於收受本判決後10日內向本院提出上訴書狀，上
訴書狀應敘述具體理由。上訴書狀未敘述上訴理由者，應於上訴
期間屆滿後20日內補提理由書狀於本院 (均須按他造當事人之人
數附繕本 )「切勿逕送上級法院」。
中    華    民    國    97    年    7     月    30    日
                                    書記官  沈藝珠
附錄本案論罪科刑法條：
刑法第321條（加重竊盜罪）
犯竊盜罪而有左列情形之一者，處6月以上、5年以下有期徒刑：
一  於夜間侵入住宅或有人居住之建築物、船艦或隱匿其內而犯
    之者。
二  毀越門扇、牆垣或其他安全設備而犯之者。
三  攜帶兇器而犯之者。
四  結夥三人以上而犯之者。
五  乘火災、水災或其他災害之際而犯之者。
六  在車站或埠頭而犯之者。
前項之未遂犯罰之。


司法院資訊處製作；財團法人民間司法改革基金會備份。
